臺灣高雄地方法院刑事判決　　　　　　100年度簡上字第247號
上　訴　人
即　被　告　牛美玉
上列上訴人即被告因竊盜案件，不服本院高雄簡易庭100 年度簡
字第1521號100 年3 月31日第一審判決（聲請簡易決處刑案號：
100 年度偵字第975 號），提起上訴，本院管轄之第二審合議庭
判決如下：
    主  文
上訴駁回。
    事  實
一、牛美玉於民國99年12月16日下午5 時許，在高雄市左營區○
    ○○路261 號自由黃昏市場內呂安忠經營之「果子狸水果攤
    」，意圖為其不法之所有，而基於竊盜之犯意，趁店員不注
    意之際，徒手竊取該攤位之小玉西瓜1 顆（重約7 公斤，價
    值約新臺幣【下同】84元），並將該小玉西瓜放入該店之塑
    膠袋中，而將該小玉西瓜置於其實力支配之下。其竊盜得手
    後，即未結帳而離開賣場，為店長許永詳發現而報警處理，
    始悉上情。
二、案經被害人呂安忠委託許永詳訴由高雄市政府警察局左營分
    局報告臺灣高雄地方法院檢察署檢察官偵查聲請簡易判決處
    刑。
    理  由
一、上訴人即被告牛美玉上訴意旨略以：伊係欲購買該顆小玉西
    瓜，惟在選購時聽到店外有員警取締違規停車，才提著小玉
    西瓜出外查看，之後即在水果攤外吃「果子狸水果攤」供客
    人試吃之橘子，走回店內欲結帳時就被說是偷竊；伊隨年齡
    增長，記憶力退化，係在疏失下涉犯本案，並無竊盜故意等
    語。經查：
 (一) 被告牛美玉確曾於99年12月16日下午5 時許，在高雄市左營
    區○○○路261 號自由黃昏市場內，於呂安忠經營之「果子
    狸水果攤」，將小玉西瓜1 顆（重約7 公斤，當時價格為84
    元）放入「果子狸水果攤」供客人裝置水果之塑膠袋中，而
    在未結帳之情形下，將該小玉西瓜攜出「果子狸水果攤」外
    等情，業據證人許永詳於警詢中證稱：被告在水果攤內部南
    邊擺放小玉西瓜處，拿取遭查扣的西瓜，並拿該西瓜往店外
    面走，她離開本店20公尺後，我等警察到場後會同警察一起
    將她逮捕並查扣該西瓜... 該西瓜用本店裝水果專用之水果
    袋裝著（警卷第8 頁）等語綦詳，並有高雄市政府警察局左
    營分局扣押筆錄、扣押物品目錄表（警卷第18至22頁）、高
    雄市政府警察局左營分局文自派出所贓物認領保管單（警卷
    第23頁）、照片8 張（警卷第24頁）附卷可查，並為被告所
    坦認，上開事實首堪認定。
 (二) 被告雖辯稱伊是因為店外有員警取締違規車輛，才會在情急
    之下將小玉西瓜攜出水果攤，且之後確實有要結帳云云，惟
    查被告於99年12月16日下午5 時40分於高雄市政府警察局左
    營分文自派出所接受警詢時，均未提及其因員警取締違規車
    輛而走出水果攤之事，於同日晚間移送至臺灣高雄地方法院
    檢察署後，始首次提及該事，如被告所述因恐其車輛遭取締
    方將西瓜帶離水果攤乙節屬實，被告於警詢中何以未立即敘
    明當時情形為自己辯白，反而於偵訊中初以前詞至辯，顯與
    常情不符，已難採信。
 (三) 而被告係未結帳付款，即將西瓜拿離水果攤，而在離開水果
    攤約20公尺之距離時，方為店長許永詳偕同員警將被告攔下
    各節，業據證人許永詳證述明確，已如前述，被告雖矢口否
    認上情，而稱有將西瓜交給店員秤重、店員稱80元、伊拿出
    100 元付錢卻遭拒絕云云，惟果子狸水果攤有一定規模，此
    有現場照片可參（警卷第24頁編號1 照片），縱被告前曾於
    「果子狸水果攤」內行竊，如此次被告確實欲循正常之交易
    方式結帳付款，無論係店員或店長，均無必要針對被告刻意
    刁難，證人許永詳亦僅受雇於「果子狸水果行」負責人，衡
    情更無庸甘冒誣告罪刑而構陷被告，證人許永詳所證述，應
    屬實在，被告所述有要付錢云云，應係其犯行遭發覺之後企
    圖彌補之行為，自難為有利被告之認定。
 (四) 再者，被告攜出之西瓜重約7 公斤，並非甚輕，而當日水果
    攤中尚有數十顆西瓜，此亦有現場照片可證（警卷第24頁編
    號3 照片），如被告所述出外查看取締違規情形屬實，被告
    亦可先將西瓜暫置櫃臺或店內，而無攜帶未結帳、重約7 公
    斤之水果離開之理。況如被告外出查看後，發覺確實有移動
    其機車之必要，其要將機車移至何處、所需時間久暫，均尚
    屬未知，如需推動或騎乘機車，其攜帶7 公斤之西瓜，豈非
    累贅？而依被告所辯，被告於出外確認員警取締之情形後，
    亦應意識到自己所攜出之西瓜尚未付款，依一般常情，自當
    立即返回水果攤內秤重、付款，是被告所辯當時員警在店外
    取締違規之事，縱屬實在，被告之舉亦與常情有違，誠難認
    被告將未結帳之西瓜攜出店外之舉，係在亟欲確認員警取締
    違規之情形下所為，而無竊盜之故意。
 (五) 至為要者，以被告之心態觀之，其於「果子狸水果攤」曾竊
    盜2 次，均遭店家發覺，此經被告自承在卷（本院卷第31頁
    ），如被告此次並非出於竊盜之犯意，自當亟力避免瓜田李
    下之嫌，更無在未結帳之情形下，將店家之水果擅自攜出之
    理。至被告雖稱其因年長而記憶力、腦力衰退，方會疏未結
    帳，惟被告對此部分並未提供任何證據佐證，且被告於本院
    審理時，對於其99年12月16日是第3 次至「果子狸水果攤」
    、看到許永詳並未穿工作服、冷飲攤之位置等細節均尚能記
    憶（參本院卷第30頁正面至31頁正面），堪認被告於99年12
    月16日並無何因記憶力、腦力退化，而疏未結帳之情形，被
    告上開行為確係出於竊盜之犯意而為，應堪認定。
 (六) 另被告聲請調閱「果子狸水果攤」內之監視器畫面部分，因
    本件待證事實已臻明確，且被告未付款即將西瓜攜出水果攤
    等情，亦為被告所承認，被告主觀上有無竊盜犯意乙節，自
    非調取監視器畫面所能得證，此部分之證據尚無調查之必要
    ，應予駁回，併此敘明。
二、核被告所為，係犯刑法第320 條第1 項竊盜罪。原審就被告
    予以論罪科刑，因而適用刑法第320 條第1 項、第41條第1
    項前段、刑法施行法第1 條之1 第1 項、第2 項前段規定，
    並審酌被告不思以己力賺取所需，率爾竊取他人財物，犯後
    否認犯行之態度，及竊取財物價值尚輕，且業據被害人領回
    ，暨被告犯罪之動機、目的、手段及生活狀況等一切情狀，
    量處拘役30日，並諭知以新臺幣1 千元折算1 日之易科罰金
    折算標準，其認事用法俱無不合，量刑亦屬妥適，被告提起
    上訴，尚無理由，自應予以駁回如主文。
據上論斷，應依刑事訴訟法第455 條之1 第1 項、第3 項、第36
8 條，判決如主文。
本案經檢察官蔡東利到庭執行職務。
中    華    民    國   100    年    7     月    20    日
                  刑事第一庭  審判長  法  官  李東柏
                                      法  官  陳薏
                                      法  官  蔡書瑜
以上正本證明與原本無異。
不得上訴。
中    華    民    國   100    年    7     月    20    日
                                      書記官  林玉珊